Gabriel Bazzotti

<u>LinkedIn</u>

GitHub

Perfil

Cidadão do mundo, apaixonado por contribuir em um ambiente de equipe, tendo dedicado minha carreira a fornecer produtos de software de ponta, seguros e eficientes. Como administrador de sistemas, tenho experiência não apenas no planejamento e no projeto de arquitetura de software, mas também na execução, manutenção e otimização de ambientes de nuvem, pois me orgulho de alcançar resultados com excelentes habilidades organizacionais no gerenciamento de várias equipes diferentes.

Experiência Profissional

Analista de Sistemas, Plataformas

Helte (Maio 2024 - atualmente)

Como Analista de Sistemas, sou responsável por gerenciar e contribuir com o desenvolvimento e disponibilidade em Cloud de vários produtos de software na Equipe de desenvolvimento de plataformas. Minha função envolve a colaboração estreita com outros engenheiros de software para definir padrões de arquitetura e planejar mudanças na base de código para satisfazer demandas de stakeholders durante o ciclo de desenvolvimento. Liderei releases para a Plataforma Helte, um SaaS de distribuição de hardware de energia solar, com foco em mercados B2B em que empresas de engenharia podem criar projetos personalizados sob medida para seus clientes, comprar todo o hardware necessário e fornecer faturas personalizadas aos seus clientes. Algumas de minhas responsabilidades incluem:

- Arquitetura de Sistemas: assumir a propriedade das práticas de gerenciamento de produtos dentro
 da equipe em vários produtos, coordenar esforços por meio de sprints de desenvolvimento e do
 ciclo de vida do produto e comunicar de forma eficaz com um conjunto diversificado de partes
 interessadas e colaboradores. Outra parte importante dessa responsabilidade inclui definir
 padrões de arquitetura, administração de testes de qualidade e testes de segurança.
- Manutenção do Ambiente em Cloud: responsável por manter e configurar o ambiente de produção e homologação das plataformas em Cloud (AWS) e garantir a alta disponibilidade dos ambientes.
 Também responsável pela administração de banco de dados RDS, pipelines de deployment, observalidade (CloudWatch) e sugestões de práticas de FinOps.
- Coordenação de Projetos: ser responsável por coordenar esforços entre engenheiros em projetos-chave e garantir a qualidade de sua experiência de desenvolvimento, liderando sessões de planejamento, definindo metas, conduzindo sprint e code reviews, orientando o time em direção ao alto desempenho e à excelência na entrega de resultados.

Analista de Infraestrutura

Senff (Oct. 2023 - Maio 2024)

Desempenhei a função de Analista de Infraestrutura, trabalhando com as equipes de Desenvolvimento de Produtos, Operações de Rede e Infraestrutura Local. Nessa função, eu era responsável por criar e desenvolver projetos de software e infraestrutura focados em implementar novas tecnologias e estratégias no tech stack, além da manutenção e configuração de ambientes de testes. Minhas responsabilidades incluíam:

- Desenvolver soluções de automação de sistemas para todo o departamento, incluindo novas soluções de automação escritas em Python e Go para facilitar processos de autenticação de pagamentos on-line executados em instâncias da AWS.
- Gerenciamento do RKE (Rancher Kubernetes Engine). Responsável pela implantação, configuração e manutenção do cluster. Implementei práticas recomendadas para otimização da infraestrutura, incluindo dimensionamento de nós, agendamento de pods, alocação de recursos e recuperação de desastres.
- Configuração do Zabbix e monitoramento de servidores, configurando novos hosts, switches, alertas e gatilhos. Consegui trabalhar com o time de observabilidade de software para fornecer monitoramento de alta qualidade de mais de 600 instâncias de servidor, além de criar estratégias para o gerenciamento de patches e firmware.
- Trabalhei em estreita colaboração com a equipe de suporte técnico para fornecer soluções de infraestrutura e gerenciamento de usuários para mais de 700 funcionários, além de modernizar as práticas de gerenciamento de usuários pesquisando e implementando continuamente soluções de código aberto.

Analista de Suporte Técnico Bilíngue Júnior

BST Networks (Nov. 2021 - Set. 2022)

Como membro da equipe de suporte técnico bilíngue, eu era responsável por interagir com vários clientes B2B, conectando as equipes de engenharia corretas para fornecer soluções adequadas. Algumas responsabilidades incluíam, mas não se limitavam a:

- Manter registros precisos e atualizados das interações com os clientes.
- Encaminhamento de problemas complexos ou não resolvidos para o departamento apropriado para avaliação posterior.
- Monitorava e acompanhava os tíquetes de suporte por meio do Jira.

Educação

Centro Universitário Internacional (UNINTER)

2023

Análise e Desenvolvimento de Sistemas

Tecnólogo

Certificações

- (LFD121) Developing Secure Software, The Linux Foundation, 2024
- (LFEL1007) Automating Supply Chain Security: SBOMs and Signatures, The Linux Foundation, 2024
- Kubernetes Essentials, LinuxTips, 2024
- Advanced Java Programming, LinkedIn Learning, 2024
- Database Design and Basic SQL in PostgreSQL, University of Michigan, 2023
- System Administration and IT Infrastructure Services, *Google*, 2023
- Foundations of Project Management, Google, 2023

Projetos Open-Source e Voluntariado

Fedora Linux (Sistema Operacional)

Desde que me apaixonei por sistemas Linux, o sistema operacional Fedora Linux tem sido meu
driver diário em meu computador pessoal. Ao me tornar um membro ativo, pude ajudar outros
membros da comunidade a resolver problemas com o sistema operacional, além de colaborar com
com scripts e documentação em várias áreas de especialização.

Ansible

 A automação de tarefas, a configuração de contêineres e a implantação contínua têm sido o cerne de muitas das minhas atividades diárias, e o Ansible tem sido um líder comprovado no setor quando se trata de ferramentas de automação. Por ser um software de código aberto, acredito que é muito gratificante retribuir à comunidade que permitiu que o meu trabalho e o de outras pessoas ocorresse sem problemas. Como membro da comunidade, contribuí com o pacote MySQL/MariaDB (community.mysql), além de ter participado ativamente de fóruns e de discussões sobre o futuro do projeto.

Skills

Linguagens de Programação: Go, Python, Java, TypeScript, SQL, Shellscript

Frameworks: Flask, Django, FastAPI, Gin, Fiber, NodeJS

Infraestrutura: Kubernetes, Docker, Terraform, Ansible, Grafana, VMWare, Jenkins, Apache Server, AWS, GCP

Gerência de Projetos: Metodologia Ágil, Extreme Programming, Planejamento e Execução de Projetos, Orçamentos, FinOps, Arquitetura de Software, Design de SIstemas

Gerência: Gerência de Mudanças, Frameworks de Feedback, Colaboração entre múltiplos times,

Documentação

Línguas: Inglês, Português, Espanhol